【裁判字號】    98,易,1472
【裁判日期】    990514
【裁判案由】    賭博
【裁判全文】
臺灣高雄地方法院刑事判決              98年度易字第1472號
公  訴  人  臺灣高雄地方法院檢察署檢察官
被      告  戊○○
            丁○○
            乙○○
上列被告因賭博案件，經檢察官提起公訴（98年度偵字第25719
號），判決如下：
    主  文
戊○○共同在公眾得出入之場所賭博財物，處罰金新臺幣玖仟元
，如易服勞役，以新臺幣壹仟元折算壹日。扣案如附表一暨附表
二編號一至十五所示之物，均沒收之。
丁○○共同在公眾得出入之場所賭博財物，處罰金新臺幣陸仟元
，如易服勞役，以新臺幣壹仟元折算壹日。扣案如附表一暨附表
二編號一至十五所示之物，均沒收之。
乙○○在公眾得出入之場所賭博財物，處罰金新臺幣貳仟元，如
易服勞役，以新臺幣壹仟元折算壹日。扣案如附表三所示之物，
沒收之。
    事  實
一、戊○○為丙○○之姊，在丙○○（丙○○為實際經營人，尚
    未據檢察官起訴）自98年7 月起受劉二正（劉二正為出資人
    ，尚未據檢察官起訴）委任擔任店長而經營管理領有合法電
    子遊戲場業營利事業登記證之「豪友辣妹撞球運動館」（登
    記營利事業名稱為「豪友遊藝場」，址設高雄市三民區○○○路265 之2 號地下一樓，登記負責人為黃月秀，尚未據檢
    察官起訴）後，即以每月新臺幣（下同）約30000 元之代價
    ，受僱於丙○○、劉二正、黃月秀，擔任該豪友辣妹撞球運
    動館之主任，為丙○○不在店內時之最高幹部，有得代理店
    長之統籌管理全場事務、人事之權限。丁○○則係經丙○○
    面試而許其自民國98年8 月28日起，以3 日1000元之代價，
    在上開「豪友辣妹撞球運動館」擔任代班實習店員之工作，
    尚在試用期間，受丙○○與戊○○之指揮監督，負責顧櫃檯
    、吧檯、為客人開分、洗分、兌換賭金等工作。
二、詎戊○○、丁○○與丙○○間因上開職務上之上下指揮監督
    關係，以及因丙○○與劉二正、黃月秀間之上開出資、出名
    登記關係，而形成共同基於與不特定之人賭博財物之犯意聯
    絡，由劉二正在不特定人得出入之「豪友辣妹撞球場」場所
    內，擺設如附表一所示之「滿貫大亨」、「賓果行星」、「
    開心球」、「皇冠迷」、「賽馬大亨」、「神龍比倍」、「
    超級金龍鳳」、「超級魔法球」、「超級戰將」、「EZ2 精
    裝版」等機檯共24臺（以下除另單以機種名稱稱呼個別機檯
    外，合稱機檯）之賭博性電子遊戲機為賭具，並插電營業，
    交由丙○○率同戊○○指揮包括丁○○在內之員工管理，與
    不特定顧客賭博財物。其賭法係賭客選定欲把玩之機檯後，
    以現金按上開各機檯上標籤所示之比例向店員開分（就本案
    下述乙○○把玩之「滿貫大亨」而言，其開分比例係每10元
    換取1 分），將所開分數按該機檯電路內之射倖程式逐次押
    注，並逐次得出分數之增減之結果，而賭客於該機檯累積之
    分數，則可按同一比例，向店員直接換回現金，或先換取點
    數卡，再由佯裝為外人之人員收購點數卡間接換回現金，賭
    客若分數較開分時減少，則自然換回較開分時為少之現金，
    藉此射倖方式計算輸贏。
三、適有乙○○基於賭博之犯意，於98年8 月29日15時許，僅戊○○、丁○○在店內上班之時（丙○○不在店內），至上開
    「豪友辣妹撞球運動館」把玩「滿貫大亨」機檯，先交付現
    金500 元，由丁○○為其按該機檯上標籤所示比例（以每10
    元換取1 分）在該機檯上開分50分後，把玩該「滿貫大亨」
    機檯，迄於同日15時10分許，乙○○玩畢，以該機檯累積之
    30分洗分，於櫃檯向丁○○換得賭資現金300 元之際，即為
    警當場查獲，並扣得該如附表三所示之賭資300 元，另同時
    於店內扣得如附表一、二所示之物品。
四、案經高雄市政府警察局三民第一分局報請臺灣高雄地方法院
    檢察署檢察官偵查後提起公訴。
    理  由
一、證據能力部分：
  (一)就卷附證人戊○○、丁○○、乙○○於檢察官偵訊時就其餘
    被告部分具結之證述，依現階段刑事訴訟法規定，檢察官係
    代表國家偵查犯罪、實施公訴，依法有訊問被告、證人、鑑
    定人之權，而實務運作時，檢察官偵查中向被告以外之人所
    取得之陳述，原則上均能遵守法律規定，不致於違法或不當
    取供，故可信度極高，其等向檢察官所為之言詞陳述，檢察
    官、被告、選任辯護人並無舉出具體證據證明有何顯不可信
    之情況，且與本案待證事實相關，依刑事訴訟法第159 條之
    1 第2 項規定，自得為證據。
  (二)證人戊○○、丁○○、乙○○於警詢就其餘被告部分所為之
    陳述，雖屬被告以外之人於審判外之言詞或書面陳述，而檢
    察官及被告等就上開言詞陳述，於本院準備及審判程序中均
    表示無意見，且迄言詞辯論終結時止，均未據檢察官及被告
    等聲明異議，本院審酌該等言詞、書面陳述作成之情形均屬
    正常，並無何違反法定程序或不當之情形，且與待證事實有
    關聯性，認適當作為證據，故上開證人戊○○、丁○○、乙○○之陳述，依刑事訴訟法第159 條之5 第2 項規定，具有
    證據能力。
二、得心證之理由
  (一)上開犯罪事實，業據被告丁○○、乙○○自警詢時、偵查中
    及本院準備時、審理中，以及被告戊○○於本院審理中坦承
    不諱，核與證人即共同被告戊○○（由本院另行審理中）、
    丁○○、乙○○於警詢、偵查中所證情節均互可勾稽，亦與
    證人丙○○於本院審理時，就(1)該豪友辣妹撞球運動館與隱
    藏其內機檯區係共用對外出入口之配置情況、(2)被告戊○○
    擔任主任工作，係伊不在場時之主管、(3)被告丁○○有負責
    櫃檯與機檯區之現金收款、並持有現金收納處之鑰匙等工作
    內容、(4)平日機檯均插電營業之情況、(5)機檯區與球場區共
    用櫃臺結帳、(6)機檯之開分洗分結果有機器自動紀錄列帳製
    成報表供伊核對等情形所為之證述，情節相符，並有「豪友
    遊藝場」之營利事業登記證影本、商業登記資料查詢結果、
    高雄市政府警察局三民第一分局營業場所檢查紀錄表、現場
    及扣案物品照片附卷可憑，復有如附表一、二、三所示之物
    品扣案可證，足認被告3 人任意之自白與事實相符，堪以採
    信。
  (二)至證人丙○○於本院審理時雖另提出，伊接任店長時與劉二
    正談好伊只負責外場球場區，不負責撞球場內之電子遊戲機
    檯的業務與管理，機檯如何玩伊真的不清楚，被告戊○○為
    伊所雇用之外場主任，負責外場服務員之調配，被告丁○○
    是劉二正雇用之吧櫃臺人員，非伊所雇用，不算被告戊○○
    可指揮之外場服務員，客人要去玩機檯要先聯絡被告丁○○
    ，被告丁○○如果遇到機檯區之狀況，應該要找劉二正不是
    找伊或被告戊○○，球場及吧台的狀況才直接找被告戊○○
    云云等有利於被告戊○○之證詞，然查：
  1.證人丙○○於本院審理時同時證稱，伊所經理之豪友辣妹撞
    球運動館，只有一個櫃檯，為在店內大門口一進來的地方，
    有三班人員顧守，球場在櫃檯的右手邊，機檯區的入口則是
    在球場內1 號桌與3 號桌的左邊，要先經過球場才能進去機
    檯區，客人在球場與機檯區的消費，最後都是在同一櫃檯結
    帳，伊是店裡的店長，店內之收入，都是由櫃檯人員填製日
    報表供伊核對，機檯區則是機器直接有一套系統，多少人玩
    過、收入多少，都會自動列印出來，伊再核對櫃檯裡有多少
    錢，如果超出來，依就到銀行轉給劉二正，球場及機檯的帳
    都是伊最後核對，劉二正不一定會過來等語，被告戊○○則
    於本院審理時陳稱，劉二正只有每個月發薪水的時候會來等
    語，被告丁○○則於本院審理時陳稱，伊沒有見過劉二正，
    係證人丙○○雇用伊等語，可知該撞球場之機檯區係隱藏於
    球場區之內，且客人係經由同一出入口進出豪友辣妹撞球運
    動館內外，結帳收費時係由櫃檯人員先於同一櫃檯統收，再
    由擔任店長之證人丙○○核對櫃檯現金、日報表與機檯區系
    統自動列印之報表後結餘匯款給劉二正，而非交由店內員工
    於櫃檯收費時即直接區分機檯區與球場之消費而為不同之收
    納，至於劉二正僅固定前來發薪而已，顯然該場地在結構上
    並不能截然劃分出構造上、使用上均各具獨立性之機檯區與
    球場區，另在收益上，球場與機檯區之收入亦統一結餘交付
    劉二正，並不存在由證人丙○○與劉二正分別區域各自收益
    之情形。
  2.再者，證人丙○○雖先證稱被告丁○○為劉二正所雇用之人
    ，機檯區由被告丁○○負責，並向劉二正通報云云，然為被
    告丁○○所否認，並稱伊為證人丙○○所面試、僱用，尚在
    試用期等語，而證人丙○○同時於本院審理中證稱，櫃檯鑰
    匙只有1 把，由負責看顧櫃檯之員工保管，查獲當天被告丁○○亦為櫃檯人員，若被告丁○○臨時有事，則由伊調派其
    他員工代班，每位員工都知道如何代班，伊擔任店長，有權
    直接面試員工、決定薪水，也負責調配員工班別、指定員工
    負責之區域等語，可知被告丁○○在店內之工作內容，並無
    特別之處，而可為任一員工替代，是該店每一位員工都知道
    如何處理機檯區之事務，並均受店長即證人丙○○之指揮調
    度，店長即證人丙○○並有單獨之人事權，與劉二正無關。
  3.是承上各節，可知店長即證人丙○○本即立於統籌管理全部
    場地、人事，並統一結算收益之經理人地位，況證人丙○○
    於本院審理時尚證稱，伊僅對劉二正負責等語，益徵其與劉
    二正間實際上並無如其所稱劃分球場區與機檯區而分別管理
    、收益之情形，已堪認定。再觀諸證人丙○○於本院審理時
    證稱，伊沒有固定班，有時間或有事情時才進店裡，被告戊○○為伊所能調度之員工之一，但亦不用輪班櫃檯，因為伊
    不在的時候，就是被告戊○○最大，並獲伊授權面試新進人
    員等語，顯然被告戊○○係店長即證人丙○○不在店內時之
    職務代理人，亦有暫代店長即證人丙○○上開統籌管理全部
    場地、人事之權限，而證人丙○○又證稱，查獲當天，伊不
    在店內等語，更可確定，被告戊○○確為查獲當天值班統管
    全場之人。則被告戊○○對店內機檯區之設置、玩法、兌換
    賭金之方式，亦當因而知之甚詳，足認證人丙○○有利於被
    告戊○○之證述，應為使自己與其姊即被告戊○○脫免罪責
    而為之偏頗之詞，不足採信。綜上，本件事證明確，被告3
    人犯行均堪認定，應依法論科。
三、核被告戊○○、丁○○、乙○○所為，均係犯刑法第266 條
    第1 項之普通賭博罪。丙○○、劉二正、黃月秀與被告戊○○、丁○○等人間就上開普通賭博犯行，有犯意之聯絡與行
    為之分擔，為共同正犯；至於被告乙○○則係丙○○、劉二
    正、黃月秀與被告戊○○、丁○○等人賭博犯行之對合犯，
    非共同正犯。起訴意旨認為被告戊○○、丁○○尚觸犯刑法
    第268 條前段之圖利供給賭博場所罪，並與本件賭博犯行，
    為想像競合犯，應依刑法第55條規定，從一重之圖利供給賭
    博場所罪處斷，其法律適用容有未洽（理由詳後述），附此
    敘明。爰審酌被告戊○○、丁○○均無前科，被告乙○○則
    未曾受有期徒刑以上刑之宣告，均有卷附被告3 人之臺灣高
    等法院被告前案紀錄表在卷足佐，被告戊○○、丁○○與共
    犯丙○○、劉二正、黃月秀等人，各以如事實欄所載之分工
    、方式與包含被告乙○○在內之不特定顧客賭博財物，敗壞
    社會風氣，被告戊○○係擔任主要幹部一職，每月收入約3
    萬元左右，被告丁○○現在東方技術學院夜間部就讀，僅因
    為賺取學費與生活費而受僱於丙○○，尚在試用期間，均非
    主謀，被告乙○○則為入場消費之賭客，所賭金額非高，且
    被告丁○○、乙○○人犯後均始終坦承犯行，被告戊○○則
    在本院審理時經曉諭後始坦承犯行之態度等一切情狀，各量
    處如主文所示之刑，以資警惕。
四、又本件被告3 人均係於民國98年9 月1 日前犯本件普通賭博
    之罪，而刑法第42條業於98年9 月1 日起修正施行，然比較
    修正前刑法第42條與修正後刑法第42條之內容，僅第6 項部
    分由原「科罰金之裁判，應依前2 項之規定，載明折算1 日
    之額數。」之規定修正為「科罰金之裁判，應依前3 項之規
    定，載明折算1 日之額數。」其修正理由為，現行條文於94
    年修正時，由第4 項移列第6 項，然未配合調整所引項次，
    致生爭議，爰予酌修。顯見被告行為後，罰金准否易服勞役
    及罰金易服勞役之折算標準等規定均未變更，僅就該條第6
    項所引項次之部分予以文字修正，於適用之結果均無影響，
    比較結果，98年9 月1 日刑法第42條之修正，即非屬刑法第
    2 條第1 項前段所稱「行為後法律有變更」之情形，仍應依
    一般法律適用之原則，適用裁判時法（最高法院95年度第21
    次刑事庭會議決議可資參照）。爰就被告2 人上開併科罰金
    之部分，逕依98年9 月1 日起修正施行之現行刑法第42條第
    3 項之規定，併諭知罰金易服勞役之折算標準如主文。
五、沒收部分
  (一)扣案如附表一所示之機檯24臺（含IC板24塊），均為當場賭
    博之器具，業經被告戊○○、丁○○、乙○○陳述在卷，而
    扣案如附表二編號1 所示之開分鑰匙，為用以在各該機檯為
    賭客開分供賭客把玩機檯所用之物，業經被告丁○○、乙○○供承在卷，並有扣案物品照片在卷足憑，應認係各該機檯
    之從物，而同屬當場賭博之器具，而扣案如附表二編號11～
    15所示之金錢，為在該櫃檯中所查獲，有該櫃檯抽屜之原始
    照片及扣案物品照片在卷可參，該櫃檯復為當時值班員工即
    被告丁○○向賭客即被告乙○○收取金錢500 元後為被告乙○○開分時所當班之位置，復為被告丁○○換取賭資金錢
    300 元與被告乙○○之地點，業據被告丁○○與乙○○於警
    詢時、偵查中及被告丁○○於本院審理中陳述甚詳，亦有證
    人丙○○於本院審理時之證述在卷可按，應認該櫃檯即係兌
    換籌碼（本件而言，係所開分數之無形之電子籌碼）之處，
    從而如附表二編號11～15所示之金錢，係在籌碼兌換處之財
    物，依共犯責任共通原則，上開如附表一及附表二編號12至
    物品不問是否屬於被告戊○○、丁○○所有，均應依刑法第
    266 條第2 項規定宣告沒收。
  (二)扣案如附表二編號3 ～10所示之物，係於店內櫃檯之同一抽
    屜內起獲，有該櫃檯抽屜之原始照片及扣案物品照片在卷可
    參，且上開如附表二編號3 ～10所示之物，均為共犯丙○○
    、劉二正、黃月秀所有之物，業據被告戊○○陳述在卷，其
    中如附表二編號3 ～5 所示之物品，本係用供辨識賭客積分
    俾稍後兌換現金而遂行賭博犯行所用之物，僅被告丁○○於
    本次查獲時因貪圖便利並未取交被告乙○○而已，業據被告
    丁○○、乙○○陳述在卷，仍應認係供本案被告戊○○、丁○○及共犯丙○○、劉二正、黃月秀共同犯本件賭博犯行所
    用之物，另其中如附表二編號6 ～10所示之物品，則係共同
    正犯丙○○、劉二正、黃月秀用以管理豪友辣妹撞球運動館
    之人員以及紀錄該館整體營收並交代員工如何附帶遂行運動
    館內所包括之本件賭博犯行所用之物，有證人丙○○於本院
    審理時之證詞在卷可按，並經本院於審理時提示被告戊○○
    辨認無誤，上開各物品，依共犯責任共通原則，均應依刑法
    第38條第1 項第2 款、第3 項之規定宣告沒收；另扣案如附
    表二編號2 所示之櫃檯抽屜鑰匙，則為上開放置如附表編號
    3 ～10所示之物之櫃檯抽屜之鑰匙，有扣案物品照片在卷可
    參，乃櫃檯值班員工所掌管以保全上開各應沒收物所用之物
    ，業據證人丙○○於本院審理時證述在卷，且為共犯丙○○
    、劉二正、黃月秀所有之物，業據被告戊○○於警詢時陳述
    在卷，亦應認係供本案被告戊○○、丁○○及共犯丙○○、
    劉二正、黃月秀共同犯本件賭博犯行所用之物，依共犯責任
    共通原則，應依刑法第38條第1 項第2 款、第3 項之規定宣
    告沒收。至扣案如附表二編號17所示之紅包袋47個，原係散
    落在同一抽屜各處之紅包袋經警蒐集而得，有該抽屜之原始
    照片在卷可憑，另扣案如附表二編號18所示之會員卡名冊，
    則係用以紀錄前來打撞球之會員資料，業據被告戊○○於警
    詢時陳述在卷，卷內復查無該等紅包袋與會員名冊等物品與
    本件賭博犯行有何直接關聯，爰不予宣告沒收，併此敘明。
  (三)扣案如附表三所示之賭資300 元，乃於被告乙○○於櫃檯換
    得之際當場為警查獲，業經被告丁○○、乙○○供承在卷，
    屬被告乙○○犯本件賭博罪所得之財物，應依刑法第38條第
    1 項第3 款、第3 項之規定，在被告乙○○之主文項下宣告
    沒收。至被告乙○○所把玩之「滿貫大亨」機檯，究竟為扣
    案如附表一編號1 所示4 機檯中之何者，因警於扣案時未當
    場命被告乙○○指認，現已無從辨認特定，是僅能併同另外
    3 臺「滿貫大亨」機檯於被告戊○○、丁○○之主文下宣告
    沒收，而無從另於被告乙○○之主文項下就該特定機檯宣告
    沒收，併此敘明。
六、至起訴意旨認被告戊○○、丁○○上開犯行，涉有刑法第
    268 條前段之圖利供給賭博場所罪嫌云云，惟：
  (一)按刑法第268 條所定之圖利供給賭博場所罪、聚眾賭博罪，
    除行為人主觀上之營利意圖之外，其營利之來源必與供給賭
    博場所或聚眾賭博之客觀構成要件行為相結合，始克當之；
    即單純因供給賭博場所或聚眾賭博而牟利，諸如抽頭，或變
    相以收取清潔費、茶水費等名目為之，倘獲利之來源乃取決
    於賭博本身之輸贏，乃仰賴賭博之射倖性與或然率，即是否
    輸贏仍在未定，自應成立賭博罪，而非該當刑法第268 條之
    罪，合先敘明。
  (二)經查，共犯丙○○、劉二正、黃月秀係利用所營得合法擺設
    之電子遊戲機之場所，擺設含不確定輸贏機率電子程式IC板
    之非法賭博電子遊戲機檯，而以各該機檯IC板電路內所設之
    不確定輸贏機率賭博程式與賭客賭博財物，係以各該各該機
    檯IC板電路內所設之不確定輸贏機率賭博程式計算後之偶然
    結果決定勝負，即以此射倖性之方式計算輸贏，本件被告戊○○僅受僱於丙○○、劉二正擔任主任，然係領取固定月薪
    ，業據證人丙○○證述在卷，被告丁○○僅係受僱於丙○○
    擔任實習店員，負責照顧櫃檯、為賭客開分、洗分、兌換現
    金，尚未領得薪水等情，亦經被告丁○○陳述甚詳，卷內亦
    無證據顯示二人有以抽頭或其他變相方式取得與供給賭博場
    所或聚眾賭博之客觀構成要件行為相結合之利益，所犯在性
    質上僅係為丙○○、劉二正、黃月秀完成利用該機器代替自
    己與人在公眾得出入之場所賭博之犯行而已，非意圖營利而
    供給賭博場所或聚眾賭博；此外，復查無其他積極證據足認
    被告戊○○、丁○○有何共同抽頭營利及聚眾賭博之行為，
    即難認被告係觸犯刑法第268 條之罪，臺灣高等法院暨所屬
    法院68年1 月1 日68年度法律座談會決議、70年1 月1 日70
    年度法律座談會決議、司法院70年10月28日（70）廳刑一字
    第1104號、71年6 月30日（71）廳刑一字第646 號、79年8
    月4 日（79）廳刑一字第902 號、79年12月4 日（79）廳刑
    一字第1388號研究意見，亦均持相同見解，本應就此部分諭
    知無罪之判決，惟因起訴意旨認此部分若成立犯罪，與其所
    犯上開普通賭博罪之犯行具有裁判上一罪之想像競合犯關係
    ，本於審判不可分原則，爰不另為無罪之諭知，附此敘明。
據上論結，應依刑事訴訟法第299 條第1 項前段，刑法第28條、
第266 條第1 項前段、第2 項、第42條第3 項、第38條第1 項第
2 款、第3 款，刑法施行法第1 條之1 第1 項、第2 項前段，判
決如主文。
本案經檢察官甲○○到庭執行職務。
中    華    民    國    99    年    5     月    14    日
                  刑事第十四庭  審判長法  官  陳銘珠
                                      法  官  林揚奇
                                      法  官  張凱鑫
上正本證明與原本無誤。
如不服本判決，應於收受送達後10日內向本院提起上訴。
中    華    民    國    99    年    5     月    14    日
                                      書記官  董明惠
附表一
┌───┬──────────┬────────────┐
│編號  │機檯種類            │數量（臺）（含IC板/片） │
├───┼──────────┼────────────┤
│  1   │滿貫大亨（含IC板）  │     4 （含IC板4片）    │
├───┼──────────┼────────────┤
│  2   │賓果行星（含IC板）  │     8 （含IC板8片）    │
├───┼──────────┼────────────┤
│  3   │開心球（含IC板）    │     2 （含IC板2片）    │
├───┼──────────┼────────────┤
│  4   │皇冠迷（含IC板）    │     2 （含IC板2片）    │
├───┼──────────┼────────────┤
│  5   │賽馬大亨（含IC板）  │     2 （含IC板2片）    │
├───┼──────────┼────────────┤
│  6   │神龍比倍（含IC板）  │     2 （含IC板2片）    │
├───┼──────────┼────────────┤
│  7   │超級金龍鳳（含IC板）│     1 （含IC板1片）    │
├───┼──────────┼────────────┤
│  8   │超級魔法球（含IC板）│     1 （含IC板1片）    │
├───┼──────────┼────────────┤
│  9   │超級戰將（含IC板）  │     1 （含IC板1片）    │
├───┼──────────┼────────────┤
│ 10   │EZ2 精裝版（含IC板）│     1 （含IC板1片）    │
├───┼──────────┼────────────┤
│ 合計 │                    │    24 （含IC板24片）   │
└───┴──────────┴────────────┘
附表二
┌───┬───────────┬───────────┐
│編號  │扣案物品              │   數量               │
├───┼───────────┼───────────┤
│  1   │開分鑰匙              │   3 支               │
├───┼───────────┼───────────┤
│  2   │櫃檯抽屜鑰匙          │   1 支               │
├───┼───────────┼───────────┤
│  3   │遊戲寄存卡（1 點）    │  33 張               │
├───┼───────────┼───────────┤
│  4   │遊戲寄存卡（5 點）    │  22 張               │
├───┼───────────┼───────────┤
│  5   │遊戲寄存卡（10點）    │  15 張               │
├───┼───────────┼───────────┤
│  6   │員工名冊              │   2 張               │
├───┼───────────┼───────────┤
│  7   │日報表                │   3 張               │
├───┼───────────┼───────────┤
│  8   │員工打卡單            │   2 張               │
├───┼───────────┼───────────┤
│  9   │帳冊                  │   1 本               │
├───┼───────────┼───────────┤
│ 10   │員工教戰守則          │   1 本               │
├───┼───────────┼───────────┤
│ 11   │1,000 元紙鈔          │   9 張               │
├───┼───────────┼───────────┤
│ 12   │500 元紙鈔            │   5 張               │
├───┼───────────┼───────────┤
│ 13   │100 元紙鈔            │ 125 張               │
├───┼───────────┼───────────┤
│ 14   │10元硬幣              │ 154 枚               │
├───┼───────────┼───────────┤
│ 15   │50元硬幣              │  17 枚               │
├───┼───────────┼───────────┤
│ 16   │紅包袋                │  47 包               │
├───┼───────────┼───────────┤
│ 17   │會員卡名冊            │   1 本               │
└───┴───────────┴───────────┘
附表三
┌───┬───────────┬───────────┐
│編號  │扣案物品              │   數量               │
├───┼───────────┼───────────┤
│  1   │100元紙鈔             │   3 張               │
└───┴───────────┴───────────┘
附錄本案所附法條
中華民國刑法第266條（普通賭博罪與沒收物）
在公共場所或公眾得出入之場所賭博財物者，處1 千元以下罰金
。但以供人暫時娛樂之物為賭者，不在此限。
當場賭博之器具與在賭檯或兌換籌碼處之財物，不問屬於犯人與
否，沒收之。

司法院資訊處製作；財團法人民間司法改革基金會備份。
